【裁判字號】    98,訴,57
【裁判日期】    980331
【裁判案由】    毒品危害防制條例
【裁判全文】
臺灣板橋地方法院刑事判決                98年度訴字第57號
公  訴  人  臺灣板橋地方法院檢察署檢察官
被      告  甲○○
                    （現於臺灣臺北監獄臺北分監
上列被告因違反毒品危害防制條例案件，經檢察官提起公訴（97
年度毒偵字第8958號），因其於準備程序中就被訴事實為有罪之
陳述，經本院合議庭裁定由受命法官獨任進行簡式審判程序，判
決如下：
    主  文
甲○○施用第一級毒品，累犯，處有期徒刑拾月。扣案之海洛因
及安非他命混合物壹包（驗餘淨重零點零伍柒玖公克）沒收銷燬
之。
    事  實
一、甲○○前於民國84年間因違反麻醉藥品管理條例案件，經臺
    灣高等法院臺南分院以85年度上訴字第606 號判決各判處有
    期徒刑5 年4 月、10月，應執行有期徒刑5 年8 月確定；又
    於85年間因過失致死案件，經臺灣南投地方法院以85年度交
    易字第64號判決判處有期徒刑6 月確定，上開三罪經定應執
    行刑有期徒刑6 年確定，於88年8 月5 日因縮短刑期假釋出
    監；嗣於假釋中之90年間因施用毒品案件，經臺灣南投地方
    法院以90年度毒聲字第1323號裁定送觀察、勒戒，嗣未經執
    行而通緝，復於通緝中之92年、93年間，因施用毒品案件，
    經本院以93年度毒聲字第626 號裁定送觀察、勒戒，經合併
    執行後，認無繼續施用毒品之傾向，而於93年5 月1 日釋放
    ，再由臺灣板橋地方法院檢察署檢察官以93年度毒偵字第16
    07號處分不起訴確定，嗣經撤銷前開假釋，應執行殘刑2 年
    8 月5 日，於95年6 月22日縮刑期滿執行完畢。詎其仍不知
    悔改，於前開觀察勒戒執行完畢後，五年內之97年11月1 日
    19時許，在臺北縣板橋市○○路○ 段410 號5 樓原住處內，
    將第一級毒品海洛因及第二級毒品安非他命混合物置於玻璃
    球內，點火燒烤後，再吸用所冒出之霧化氣體，以此方式同
    時施用施用，同時施用海洛因及安非他命1 次。嗣於同日23
    時36分許，為警在上址410 號前查獲，並扣得其所有之海洛
    因及安非他命混合物1 包（查獲時毛重約0.3 公克，淨重約
    0.1 公克，經送驗後始知實際毛重0.336 公克，淨重0.096
    公克，取樣0.0381公克鑑驗，驗餘淨重0.0579公克檢還）。
二、案經臺北縣政府警察局蘆洲分局報請臺灣板橋地方法院檢察
    署檢察官偵查起訴。
    理  由
一、上揭事實，業據被告甲○○於本院審理中坦承不諱，並有其
    所有之海洛因及安非他命混合物1 包扣案可資佐證，而此扣
    案之混合物經送請交通部民用航空局醫務中心鑑驗結果，確
    含有毒品海洛因及安非他命成份，且其實際毛重0.336 公克
    ，淨重0.096 公克，取樣0.0381公克鑑驗，驗餘淨重0.0579
    公克檢還，此有該中心毒品鑑定書1 件附卷可稽；又其於97
    年11月1 日為警查獲後所採集之尿液檢體，經送請台灣檢驗
    科技股份有限公司檢驗之結果，確有海洛因及安非他命代謝
    物陽性反應，有該公司出具之濫用藥物檢驗報告1 件在卷可
    稽；另被告前於90年間因施用毒品案件，經臺灣南投地方法
    院以90年度毒聲字第1323號裁定送觀察、勒戒，嗣未經執行
    而通緝，復於通緝中之92年、93年間，因施用毒品案件，經
    本院以93年度毒聲字第626 號裁定送觀察、勒戒，經合併執
    行後，認無繼續施用毒品之傾向，而於93年5 月1 日釋放，
    再由臺灣板橋地方法院檢察署檢察官以93年度毒偵字第1607
    號處分不起訴確定，此有臺灣高等法院被告前案紀錄表1 份
    在卷可稽。罪證明確，被告犯行洵堪認定。
二、按毒品危害防制條例分別將海洛因、安非他命列為第一、二
    級毒品管制，不得非法製造、運輸、販賣、轉讓、施用或持
    有，被告違反此項規定，施用第一級毒品海洛因及第二級毒
    品安非他命之行為，核係觸犯同條例第10條第1 項之施用第
    一級毒品罪及同條第2 項之施用第二級毒品罪。又被告持有
    海洛因及安非他命之低度行為，應為其施用之高度行為所吸
    收，均不另論罪。又被告所犯上開二罪，係以一行為而同時
    觸犯之，為想像競合犯，應依刑法第55條規定，從一重之施
    用第一級毒品罪處斷，起訴書雖認被告係分別施用第一、二
    級毒品，而請求就被告所犯上開二罪分論併罰，惟被告係於
    事實欄所載之時、地同施用該二種毒品混合物之情，業據被
    告於審理中供述明確，自應論以想像競合犯，併此敘明。末
    查：被告前於84年間因違反麻醉藥品管理條例案件，經臺灣
    高等法院臺南分院以85年度上訴字第606 號判決各判處有期
    徒刑5 年4 月、10月，應執行有期徒刑5 年8 月確定；又於
    85年間因過失致死案件，經臺灣南投地方法院以85年度交易
    字第64號判決判處有期徒刑6 月確定，上開三罪經定應執行
    刑有期徒刑6 年確定，於88年8 月5 日因縮短刑期假釋出監
    ；嗣於假釋中因施用毒品而經撤銷前開假釋，應執行殘刑2
    年8 月5 日，於95年6 月22日縮刑期滿執行完畢，此有臺灣
    高等法院被告前案紀錄表在卷足憑，其受有期徒刑執行完畢
    後，5 年以內故意再犯本件有期徒刑以上之二罪，均為累犯
    ，皆應依刑法第47條第1 項規定加重其刑。爰審酌被告之品
    行、智識程度、施用海洛因、安非他命戕害身心、對社會治
    安可能之危害程度甚鉅，及被告前已因施用毒品案件經送觀
    察、勒戒後，猶不思戒除惡習，仍一再施用海洛因、安非他
    命，洵不足取，以及被告犯罪後坦承犯行等一切情狀，量處
    如主文所示之刑，以示懲儆。至前開扣案之海洛因及安非他
    命混合物1 包（驗餘淨重0.0579公克），係查獲之毒品，爰
    依毒品危害防制條例第18條第1 項前段規定，不問屬於犯人
    與否，均沒收銷燬之。
據上論斷，應依刑事訴訟法第273 條之1 第1 項、第299 條第1
項前段，毒品危害防制條例第10條第1 項、第2 項、第18條第1
項前段，刑法第11條前段、第47條第1 項、第55條，判決如主文
。
本案經檢察官乙○○到庭執行職務。
中    華    民    國    98    年    3     月    31    日
                    刑事第二庭  法  官  趙義德
上列正本證明與原本無異。
如不服本判決，應於判決送達後10日內敘明上訴理由，向本院提
出上訴狀 (應附繕本) ，上訴於臺灣高等法院。其未敘述上訴理
由者，應於上訴期間屆滿後20日內向本院補提理由書「切勿逕送
上級法院」。
                                書記官  王君倚
中    華    民    國    98    年    4     月    2     日
附錄本案論罪科刑法條全文：
毒品危害防制條例第10條：
施用第一級毒品者，處6月以上5年以下有期徒刑。
施用第二級毒品者，處3年以下有期徒刑。


司法院資訊處製作；財團法人民間司法改革基金會備份。
